臺灣高等法院高雄分院刑事判決
111年度上訴字第427號
上  訴  人  
即  被  告  楊子斳


選任辯護人  吳明益律師
上列上訴人因違反毒品危害防制條例等案件，不服臺灣屏東地方
法院110年度訴字第525號，中華民國111年3月22日第一審判決（
起訴案號：臺灣屏東地方檢察署110年度偵字第8053、10023號；
移送併辦案號：同署111年度偵字第10036號），提起上訴，本院
判決如下：
    主  文
上訴駁回。
    事實及理由：
壹、程序事項：
　　本件上訴人即被告乙○○（下稱被告）於本院審判程序中，已
    陳明其上訴範圍為：就原判決其所犯5罪之宣告刑及執行刑
    上訴，各罪之犯罪事實及沒收部分，均不在上訴範圍等語（
    見本院卷第190頁），故而，本院僅就原審判決各罪之宣告
    刑及定應執行刑妥適與否進行審理，至於原審判決其他部分
    ，則非本院審查範圍，先此敘明。
貳、本案據以審查量刑妥適與否之原審所認定之犯罪事實、所犯
    罪名：
一、犯罪事實：
　　乙○○明知硝甲西泮為毒品危害防制條例第2條第2項第3款所
    列管之第三級毒品，硝西泮、氯二甲基卡西酮（起訴書漏未
    記載，業經公訴檢察官當庭補充）為毒品危害防制條例第2
    條第2項第4款所列管之第四級毒品，亦均明知硝甲西泮係經
    主管機關公告列為第三級管制藥品，硝西泮、氯二甲基卡西
    酮係經主管機關公告列為第四級管制藥品，且上開第三、四
    級管制藥品，除依藥事法相關規定製造者外，皆屬藥事法第
    20條第1款所定未經核准擅自製造之偽藥，均不得非法販賣
    、轉讓。竟仍分別為下列犯行：
　㈠乙○○基於轉讓偽藥硝甲西泮、硝西泮、氯二甲基卡西酮之犯
    意，以如附表二編號2所示之物上網使用通訊軟體Instagram
    為聯絡工具，為如附表一編號1、3所示之轉讓含有上開偽藥
    成分之藍底紫色葡萄圖案之毒品咖啡包（下稱含有硝甲西泮
    、硝西泮、氯二甲基卡西酮之毒品咖啡包）予甲○○，共2次
    。
　㈡乙○○意圖營利，基於販賣混合二種以上毒品之犯意，於如附
    表一編號5至6所示之交易時間、地點，以如各該編號所示之
    交易方式，先後販賣混合含有上開第三、四級毒品硝甲西泮
    、硝西泮、氯二甲基卡西酮成分之毒品咖啡包予李旻樺。復
    於如附表一編號7所示之交易時間、地點，以如該編號所示
    之交易方式，著手販賣混合含有上開第三、四級毒品硝甲西
    泮、硝西泮、氯二甲基卡西酮成分之毒品咖啡包予佯裝買家
    之員警，乙○○於交付毒品並收取價金後，經警表明警察身分
    ，以現行犯逮捕乙○○，當場扣得如附表二編號1至6所示之物
    ，並徵得乙○○同意，於同日22時21分許，至其位於屏東縣○○
    市○○路000巷00號住處執行搜索，扣得如附表二編號7至12所
    示之物。
二、所犯罪名：
　　被告就附表一編號1、3部分所為，均係犯藥事法第83條第1
    項之轉讓偽藥罪；附表一編號5至6部分所為，均係犯毒品危
    害防制條例第9條第3項、第4條第3項、第4項之販賣第三級
    毒品而混合二種以上之毒品罪；就附表一編號7部分所為，
    係犯毒品危害防制條例第9條第3項、第4條第6項、第3項、
    第4項之販賣第三級毒品而混合二種以上毒品未遂罪。　　
參、被告上訴有無理由之論斷：
一、上訴意旨略以：本案被告所犯，依其犯罪情節及生活狀況，
    原判決之宣告容有過重。又被告販賣第三、四級毒品部分，
    其中所販賣之毒咖啡包，第三級毒品含量甚微，原判決依毒
    品危害防制條例第9條第3項規定加重其刑，尚嫌過重，況且
    ，該法律規定亦有違憲之疑慮。再者，依相關實務見解及司
    法院釋字第790號解釋意旨，酌以被告之犯罪情節及生活狀
    況，可認被告應有刑法第59條酌減其刑規定之適用。原判決
    未依刑法第59條規定酌減被告販賣第三、四級毒品部分之刑
    ，容有未洽等語。
二、刑之加重、減輕事由：　　　　　　
　㈠按犯毒品危害防制條例第4條至第8條之罪而混合二種以上之
    毒品者，適用其中最高級別毒品之法定刑，並加重其刑至二
    分之一，同條例第9條第3項定有明文。查被告如附表一編號
    5至7所為，販賣混合第三、四級毒品二種以上之毒品，均應
    依前開規定，適用最高級別之販賣第三級毒品之法定刑，並
    加重其刑。辯護人固稱前開法律規定有違憲之疑慮，惟毒品
    犯罪本有各種不同之型態，立法者於衡量不同態樣之毒品犯
    罪行為，及所欲維護法益之重要性、防止侵害之可能性及事
    後矯正行為人之必要性後，就不同之犯罪態樣，並依行為人
    對該等犯罪所應負責任之程度，定其處罰，容難認有何違憲
    之可言，是辯護人此部分主張，無從採納。
　㈡被告就附表一編號7所示犯行，雖已著手為犯罪行為之實行，
    惟尚未發生既遂之結果，為未遂犯，爰依刑法第25條第2項
    之規定，按既遂犯之刑減輕之。　
　㈢犯毒品危害防制條例第4條至第8條之罪於偵查及歷次審判中
    均自白者，減輕其刑，該條例第17條第2項定有明文。又行
    為人轉讓同屬偽藥之第三級毒品硝甲西泮，第四級毒品硝西
    泮、氯二甲基卡西酮（未達法定應加重其刑之一定數量）予
    成年人（非孕婦）、未成年人，依重法優於輕法之原則，擇
    較重之藥事法第83條第1項轉讓偽藥罪論處，如行為人於偵
    查及歷次審判中均自白，仍應適用毒品危害防制條例第17條
    第2項規定減輕其刑（最高法院刑事大法庭109年度台上大字
    第4243號裁定意旨參照）。查被告就附表一編號1、3所示之
    轉讓偽藥犯行，及就附表一編號5至7所示之販賣第三、四級
    毒品既、未遂犯行，於偵查及法院審判中均自白在卷（於二
    審自白部分見本院卷第190至191頁），爰均依毒品危害防制
    條例第17條第2項規定，減輕其刑。　
　㈣被告於警詢中固供稱其毒品來源為綽號「阿賢」（「賢哥」
    ）之男子，然因被告並不知該人之真實姓名、年籍，亦無聯
    絡方式，致檢警迄今未能查明該男子身分，進而查獲該名男
    子等情，有屏東縣政府警察局內埔分局110年12月11日內警
    偵字第11032458300號函暨所附偵查報告、臺灣屏東地方檢
    察署110年12月9日屏檢介麗110偵8053字第1109045469號函
    ，及本院111年5月17日、同年7月4日電話查詢紀錄單附卷可
    稽（見原審卷第111至113頁、第115頁，本院卷第103頁、第
    179頁），是無從認有被告供出毒品來源因而查獲其他正犯
    或共犯之情事，自無毒品危害防制條例第17條第1項減免其
    刑規定之適用。
　㈤又刑法第59條之酌量減輕其刑，必於犯罪另有特殊原因或情
    狀，在客觀上足以引起一般同情，而確可憫恕者，認為即予
    宣告法定低度刑期，猶嫌過重者，或因立法至嚴，確有情輕
    法重之情形，始有其適用。而考之該條立法理由，亦以酌量
    犯人之心術與犯罪事實，情可矜憫為原則；至被告是否因一
    時失慮，致罹章典，事後是否坦認犯行或犯罪危害程度等情
    ，涉及被告品行、智識程度、犯罪動機、犯罪後態度及犯罪
    所生損害等因素，均屬刑法第57條各款量刑標準事項，僅可
    依比例原則在法定刑範圍內予以審酌，未便逕援為同法第59
    條酌減其刑之依據。查被告所犯販賣第三級毒品而混合二種
    以上之毒品罪，綜觀其犯罪之目的、動機、手段等，客觀上
    尚無任何情堪憫恕或特別之處，殊難認另有特殊原因或堅強
    事由，足以引起一般同情而顯然可憫。又被告販賣、持有之
    毒品數量甚多，販賣所得亦非少，且該等第三、四級毒品於
    國內流通泛濫，對社會危害既深且廣，此乃一般普遍大眾週
    知之事，若於法定刑度之外，動輒適用刑法第59條之規定減
    輕其刑，不僅有違人民法律感情，更不符合禁絕毒品來源，
    使國民遠離毒害之刑事政策，本院因而認就被告附表一編號
    5至7所示犯行，並無適用刑法第59條規定酌減其刑之餘地。
　㈥被告本案所犯各罪，分別有如上所述之刑之加重、減輕事由
    ，爰依法先加重後（遞）減輕之。　
三、按刑事審判旨在實現刑罰權之分配的正義，故法院對有罪被
    告之科刑，應符合罪刑相當之原則，使輕重得宜，罰當其罪
    ，以契合社會之法律感情，此所以刑法第57條明定科刑時應
    審酌一切情狀，尤應注意該條所列10款事項以為科刑輕重之
    標準，俾使法院就個案之量刑，能斟酌至當；而量刑輕重係
    屬事實審法院得依職權自由裁量之事項，苟已斟酌刑法第57
    條各款所列情狀而未逾越法定刑度，不得遽指為違法。又數
    罪併罰定應執行刑之裁量，應兼衡罪責相當及特別預防之刑
    罰目的，綜合考量行為人之人格及各罪間之關係，具體審酌
    各罪侵害法益之異同、對侵害法益之加重效應及時間、空間
    之密接程度，注意維持輕重罪間刑罰體系之平衡。除不得違
    反刑法第51條之外部界限外，尤應體察法律規範本旨，謹守
    法律內部性界限，以達刑罰經濟及恤刑之目的。查原判決審
    酌被告明知管制藥品有害於人體，猶無視於國家對於杜絕管
    制藥品犯罪之禁令，為本案轉讓偽藥之行為，不僅戕害他人
    及自己身體健康，更助長毒品氾濫，且對於社會治安產生負
    面影響，均有不該。再被告不思守法自制，循正當途徑獲取
    所需，竟為獲取不法利益，鋌而走險販賣毒品予他人，販賣
    既遂部分更已助長毒品散布，危害社會治安及國民健康甚鉅
    ，且販賣毒品為世界各國戮力查緝之萬國公罪，其所販賣混
    合前揭第三、四級毒品成分之含有硝甲西泮、硝西泮、氯二
    甲基卡西酮之毒品咖啡包，均足使施用者導致精神障礙、性
    格異常，甚至造成生命危險之生理成癮性及心理依賴性，且
    因混合毒品之成分複雜，施用後所造成之危險性及致死率均
    高於施用單一種類，所為均殊值非難。惟念被告犯後能坦承
    犯行，態度尚可，且其轉讓偽藥之數量屬單次供施用之份量
    ，數量不大，暨衡以被告販賣毒品（既、未遂）之數量及販
    賣毒品既遂部分之犯罪所得、無犯罪前科（有卷附臺灣高等
    法院被告前案紀錄表可稽），併其自陳之智識程度、生活狀
    況（見原審卷第197頁）等一切情狀，就其所犯分別量處如
    附表一編號1、3、5至7「原審主文欄」所示之刑。另考量刑
    法第51條數罪併罰定執行刑之立法方式，係採限制加重原則
    ，非以累加方式定應執行刑，如以實質累加之方式定應執行
    刑，則處罰之刑度顯將超過其行為之不法內涵，而違反罪責
    原則，並考量因生命有限，刑罰對被告造成之痛苦程度，係
    隨刑度增加而生加乘效果，而非以等比方式增加，是以隨罪
    數增加遞減其刑罰之方式，當足以評價被告行為之不法性之
    法理（即多數犯罪責任遞減原則）。因而審酌被告所犯如附
    表一編號1、3所示之轉讓偽藥犯行，共2罪，時間均集中於1
    10年6月間；如附表一編號5至7所示之販賣第三級毒品而混
    合二種以上之毒品既、未遂犯行，共3罪，時間集中於110年
    6月至8月間，又被告各次犯行之手段尚稱平和，並酌以被告
    所轉讓、販賣之對象、數量等犯罪情節，及整體刑法目的，
    與整體犯行之應罰適當性，就被告附表一編號1、3及編號5
    至7所犯，分別定其應執行刑有期徒刑6月（附表一號1、3部
    分）、5年（附表一編號5至7部分）。核之原判決已充分斟
    酌被告之犯罪情節及其個人狀況，依刑法第57條各款事項而
    為量刑，所為宣告刑及執行刑並無濫用裁量權、違反罪刑相
    當原則等違法或不當情形。
四、綜上，原審就被告之量刑所為審酌，難認有違法或不當。被
    告上訴執前詞指摘原判決就其部分量刑過重，而有不當，為
    無理由，應予駁回。
肆、共同被告甲○○部分（即附表一編號2、4部分），業經其於11
    1年6月7日撤回上訴而告確定，茲不再論列。　　
據上論結，應依刑事訴訟法第368條，判決如主文。
本案經檢察官楊士逸提起公訴並移送併辦，檢察官李靜文到庭執
行職務。
中　　華　　民　　國　　111 　年　　8 　　月　　2 　　日
                    刑事第三庭  審判長法  官  吳進寶
                                      法  官  陳億芳
                                      法  官  徐美麗
以上正本證明與原本無異。
如不服本判決應於收受本判決後20日內向本院提出上訴書狀，其
未敘述上訴理由者，並得於提起上訴後20日內向本院補提理由書
狀（均須按他造當事人之人數附繕本）「切勿逕送上級法院」。
中　　華　　民　　國　　111 　年　　8 　　月　　2 　　日
                                      書記官  吳宗霖
附錄本判決論罪科刑法條：
《藥事法第83條第1項》
明知為偽藥或禁藥，而販賣、供應、調劑、運送、寄藏、牙保、
轉讓或意圖販賣而陳列者，處7年以下有期徒刑，得併科新臺幣5
千萬元以下罰金。
《毒品危害防制條例第4條第3項、第4項、第6項》
製造、運輸、販賣第三級毒品者，處7年以上有期徒刑，得併科
新臺幣7百萬元以下罰金。（第3項）
製造、運輸、販賣第四級毒品者，處5年以上12年以下有期徒刑
，得併科新臺幣3百萬元以下罰金。（第4項）
前五項之未遂犯罰之。（第6項）
《毒品危害防制條例第9條第3項》
犯前五條之罪而混合二種以上之毒品者，適用其中最高級別毒品
之法定刑，並加重其刑至二分之一。
附表一：
編號 行為人 交易/轉讓對象 交易/轉讓時間（民國） 交易/轉讓方式（金額為新臺幣） 原審主文（宣告罪名及處刑暨沒收）    交易/轉讓地點   1（即原起訴書犯罪事實一 前段） 乙○○ 甲○○ 110年6月14日9時30分至15時8分間之某時許（起訴書誤載為110年6月15日凌晨1時許，業經公訴檢察官當庭更正） 乙○○先以如附表二編號2所示之物上網使用通訊軟體instagram與甲○○聯繫，約定轉讓含有硝甲西泮、硝西泮、氯二甲基卡西酮之毒品咖啡包之時間、地點後，乙○○於左列時間、地點，無償提供含有硝甲西泮、硝西泮、氯二甲基卡西酮之毒品咖啡包2包予甲○○（無證據證明轉讓淨重超過20公克），以此方式轉讓偽藥1 次。  乙○○犯轉讓偽藥罪，處有期徒刑肆月。扣案如附表二編號二、六、八至十二所示之物均沒收。    位於屏東縣○○鄉○○路000號之「慈天宮（即新圍大廟）」   2（即原起訴書犯罪事實一 後段） 甲○○ 李宥勝 110年6月14日晚上 某時許 甲○○如附表一編號1所示，取得含有硝甲西泮、硝西泮、氯二甲基卡西酮之毒品咖啡包後，於左列時間、地點，無償提供含有硝甲西泮、硝西泮、氯二甲基卡西酮之毒品咖啡包1包予李宥勝（無證據證明轉讓淨重超過20公克），以此方式轉讓偽藥1 次。 甲○○犯轉讓偽藥罪，處有期徒刑參月。      李宥勝位於屏東縣○○鄉○○路0○0號之住處   3（即原起訴書犯罪事實二 前段） 乙○○ 甲○○ 110年6月15日7時許 乙○○先以如附表二編號2所示之物上網使用通訊軟體instagram與甲○○聯繫，約定轉讓含有硝甲西泮、硝西泮、氯二甲基卡西酮之毒品咖啡包之時間、地點後，乙○○於左列時間、地點，無償提供含有硝甲西泮、硝西泮、氯二甲基卡西酮之毒品咖啡包2包予甲○○（無證據證明轉讓淨重超過20公克），以此方式轉讓偽藥1 次。 乙○○犯轉讓偽藥罪，處有期徒刑肆月。扣案如附表二編號二、六、八至十二所示之物均沒收。    位於屏東縣○○鄉○○路000號之「慈天宮（即新圍大廟）」   4（即原起訴書犯罪事實二 後段） 甲○○ 李宥勝 110年6月15日7時後不久之同日某時許 甲○○如附表一編號3所示，取得含有硝甲西泮、硝西泮、氯二甲基卡西酮之毒品咖啡包後，於左列時間、地點，無償提供含有硝甲西泮、硝西泮、氯二甲基卡西酮之毒品咖啡包1包予李宥勝（無證據證明轉讓淨重超過20公克），以此方式轉讓偽藥1 次。 甲○○犯轉讓偽藥罪，處有期徒刑參月。    李宥勝位於屏東縣○○鄉○○路0○0號之住處   5（即原起訴書犯罪事實三 ） 乙○○ 李旻樺 110年6月27日16時許 乙○○先以如附表二編號2所示之物上網使用通訊軟體微信與李旻樺聯繫，約定交易含有硝甲西泮、硝西泮、氯二甲基卡西酮之毒品咖啡包之時間、地點後，乙○○於左列時間、地點，販賣13,000 元之含有硝甲西泮、硝西泮、氯二甲基卡西酮之毒品咖啡包共100包予李旻樺，李旻樺並當場支付價金12,800元，賒欠200元。（嗣於編號6所示之時間、地點清償） 乙○○犯販賣第三級毒品而混合二種以上之毒品罪，處有期徒刑肆年肆月。扣案如附表二編號二、六、八至十二所示之物均沒收；未扣案犯罪所得新臺幣壹萬參仟元沒收，於全部或一部不能沒收或不宜執行沒收時，追徵其價額。    屏東縣○○市○○街0段000號之和樂宴會館斜對面之停車場   6（即原起訴書犯罪事實四 ） 乙○○ 李旻樺 110年7月16日18時許 乙○○先以如附表二編號2所示之物上網使用通訊軟體微信與李旻樺聯繫，約定交易含有硝甲西泮、硝西泮、氯二甲基卡西酮之毒品咖啡包之時間、地點後，乙○○於左列時間、地點，販賣6,500 元之含有硝甲西泮、硝西泮、氯二甲基卡西酮之毒品咖啡包共50包予李旻樺，李旻樺並當場支付價金6,700 元（包含編號5賒欠之200元）而完成交易。 乙○○犯販賣第三級毒品而混合二種以上之毒品罪，處有期徒刑肆年。扣案如附表二編號二、六、八至十二所示之物均沒收；未扣案犯罪所得新臺幣陸仟伍佰元沒收，於全部或一部不能沒收或不宜執行沒收時，追徵其價額。    屏東縣屏東市中正路748巷口   7（即原起訴書犯罪事實五 ）   乙○○ 佯裝買家之員警 110年8月23日19時20分許 乙○○先以如附表二編號2所示之物上網使用通訊軟體微信，在「高屏台地區100」群組中，散布「尋飲料大量批發商，可以免費暢飲5-10，有需要歡迎聯絡」等販賣含有硝甲西泮、硝西泮、氯二甲基卡西酮之毒品咖啡包之廣告，為警發現上開廣告，乃佯裝買家，與乙○○約定交易含有硝甲西泮、硝西泮、氯二甲基卡西酮之毒品咖啡包之時間、地點、價格、數量（每包200元，交易毒品咖啡包60包）後，乙○○於左列時間、地點，著手販賣並交付含有硝甲西泮、硝西泮、氯二甲基卡西酮之毒品咖啡包共60包予佯裝買家之員警，並收取價金12,000元，佯裝買家之員警即表明警察身分，警方隨即當場查獲而未遂。 乙○○犯販賣第三級毒品而混合二種以上之毒品未遂罪，處有期徒刑貳年貳月。扣案如附表二編號一至三、六至十二所示之物均沒收。    屏東縣○○鄉○○路00號之夢之鄉汽車旅館125號房   
附表二：
編號 物品 數量 備註  1 毒品咖啡包 60包 1.乙○○如附表一編號7所示之著手販賣之物。 2.高雄醫學大學附設中和紀念醫院抽樣3包鑑定結果： ⑴編號11： ①外觀：1包（6-4），編號11，葡萄圖案包裝，標示毛重4.4公克。 ②驗前淨重3.221公克，驗後淨重3.201公克。 ③毒品定性檢驗陽性成份：Nimetazapam（硝甲西泮）（第三級毒品）、Nitrazepam（氯二甲基卡西酮）（第四級毒品）。  （高雄醫學大學附設中和紀念醫院檢驗醫   學部毒物室110年8月25日報告編號S1100   8-46濫用藥物檢驗報告，偵8053卷第411   頁） ⑵編號32： ①外觀：1包（6-5），編號32，葡萄圖案包裝，標示毛重7.95公克。 ②驗前淨重6.766公克，驗後淨重6.746公克。 ③毒品定性檢驗陽性成份：Nimetazapam（硝甲西泮）（第三級毒品）、Nitrazepam（氯二甲基卡西酮）（第四級毒品）。  （高雄醫學大學附設中和紀念醫院檢驗醫    學部毒物室110年8月25日報告編號S110    08-47濫用藥物檢驗報告，偵8053卷第4    13頁） ⑶編號42： ①外觀：1包（6-6），編號42，葡萄圖案包裝，標示毛重4.25公克。 ②驗前淨重3.131公克，驗後淨重：3.111公克。 ③毒品定性檢驗陽性成份：Nimetazapam（硝甲西泮）（第三級毒品）、Nitrazepam（氯二甲基卡西酮）（第四級毒品）。   （高雄醫學大學附設中和紀念醫院檢驗   醫學部毒物室110年8月25日報告編號S11   008-48濫用藥物檢驗報告，偵8053卷第4   15頁） 3.內政部警政署刑事警察局送驗結果： ⑴現場編號02，毒品咖啡包，60包，另分別予以編號A1至A60。 ⑵現場編號03，毒品咖啡包，190包，其上已分別編號1至190（即如附表二編號7所示之物）。 ⑶內政部警政署刑事警察局鑑定結果： （編號A1至A60、1至190）： ①均為藍/紫色包裝，外觀型態均相似。 ②驗前總毛重1292.23公克（包裝總重約333.89公克），驗前總淨重約958.34公克。 ③隨機抽取編號12鑑定： ❶經檢視內含黃棕、紫色顆粒及粉末。 ❷淨重3.27公克，取1.19公克鑑定用罄，餘2.08公克。 ❸檢出微量第三級毒品「硝甲西泮（硝甲氮平）」、第四級毒品「氯二甲基卡西酮」及微量第四級毒品「硝西泮（耐妥眠）」等成分。 ❹測得氯二甲基卡西酮純度約1％。 ❺依據抽測純度值，推估編號A1至A60、1至190均含氯二甲基卡西酮之驗前總純質淨重約9.58公克。（內政部警政署刑事警察局110年12月23日刑鑑字第1108001430號鑑定書，本院卷第135-137頁） 4.屬違禁物，應依刑法第38條第1項規定沒收。  2 行動電話 1支 1.含門號0000000000號SIM卡。 2.乙○○所有，供為本案轉讓偽藥、販賣毒品（既、未遂）聯絡所用之工具，依刑法第38條第2項前段、毒品危害防制條例第19條第1項規定沒收。  3 不明粉末 1包 1.鑑定結果： ⑴高雄醫學大學附設中和紀念醫院鑑定結果：　 ①外觀：1包，黃色粉末，標示毛重1.75公克。 ②驗前淨重1.249公克，驗後淨重：1.245公   克。 ③毒品定性檢驗陽性成份：Nimetazapam（硝甲西泮）（第三級毒品）、Nitrazepam（硝西泮）（第四級毒品/管制藥品）。（高雄醫學大學附設中和紀念醫院檢驗醫學部毒物室110年8月24日報告編號S00000-00濫用藥物檢驗報告，偵8053卷第207頁） ⑵內政部警政署刑事警察局鑑定結果： （現場編號01） ①淡黃色粉末。 ②驗前毛重1.85公克（包裝重0.59公克），驗前淨重1.26公克。 ③檢出第三級毒品「硝甲西泮（硝甲氮平）」及微量第四級毒品「硝西泮（耐妥眠）」等成分。 ④測得硝甲西泮純度約31％，驗前純質淨重1.26公克。（內政部警政署刑事警察局110年12月23日刑鑑字第1108001430號鑑定書，本院卷第135-137頁） 2.乙○○所有，本案販賣（既、未遂）剩餘之物，屬違禁物，應依刑法第38條第1項規定沒收。  4 車牌號碼000-0000號普重機車 1台 含鑰匙1支，乙○○所有，與本案無關，不予沒收。  5 現金 新台幣13,000元 已發還12,000予警方，所餘1,000元與本案無關，均不予沒收。  6 吸管 1 支 乙○○所有，供為如本案轉讓偽藥、販賣毒品（既、未遂）時，分裝偽藥、毒品所用之物，依刑法第38條第2項前段、毒品危害防制條例第19條第1項規定沒收。  7 毒品咖啡包 190包 1.總毛重956.75公克。 2.高雄醫學大學附設中和紀念醫院抽樣3包鑑定結果： ⑴編號3： ①外觀：1包（6-1），編號3，葡萄圖案包裝，標示毛重4.95公克。 ②驗前淨重3.777公克，驗後淨重：3.757公克。 ③毒品定性檢驗陽性成份：Nimetazapam（硝甲西泮）（第三級毒品）、Nitrazepam（氯二甲基卡西酮）（第四級毒品）。（高雄醫學大學附設中和紀念醫院檢驗醫學部毒物室110年8月25日報告編號S00000-00濫用藥物檢驗報告，偵8053卷第405頁） ⑵編號7：　 ①外觀：1包（6-2），編號7，葡萄圖案包裝，標示毛重3.65公克。 ②驗前淨重2.534公克，驗後淨重：2.514公克。 ③毒品定性檢驗陽性成份：Nimetazapam（硝甲西泮）（第三級毒品）、Nitrazepam（氯二甲基卡西酮）（第四級毒品）。 　（高雄醫學大學附設中和紀念醫院檢驗醫學部毒物室110年8月25日報告編號S00000-00濫用藥物檢驗報告，偵8053卷第407頁） ⑶編號10： ①外觀：1包（6-3），編號10，葡萄圖案包裝，標示毛重5.35公克。 ②驗前淨重4.117公克，驗後淨重：4.097公克。 ③毒品定性檢驗陽性成份：Nimetazapam（硝甲西泮）（第三級毒品）、Nitrazep am（氯二甲基卡西酮）（第四級毒品）。   （高雄醫學大學附設中和紀念醫院檢驗   醫學部毒物室110年8月25日報告編號S1   1008-45濫用藥物檢驗報告，偵8053第4   09頁） 3.內政部警政署刑事警察局送驗結果： ⑴現場編號02，毒品咖啡包，60包，另分別予以編號A1至A60（即如附表二編號1所示之物）。 ⑵現場編號03，毒品咖啡包，190包，其上已分別編號1至190。 ⑶內政部警政署刑事警察局鑑定結果： （編號A1至A60、1至190）： ①均為藍/紫色包裝，外觀型態均相似。 ②驗前總毛重1292.23公克（包裝總重約333.89公克），驗前總淨重約958.34公克。 ③隨機抽取編號12鑑定： ❶經檢視內含黃棕、紫色顆粒及粉末。 ❷淨重3.27公克，取1.19公克鑑定用罄，餘2.08公克。 ❸檢出微量第三級毒品「硝甲西泮（硝甲  氮平）」、第四級毒品「氯二甲基卡西  酮」及微量第四級毒品「硝西泮（耐妥  眠）」等成分。 ❹測得氯二甲基卡西酮純度約1％。 ❺依據抽測純度值，推估編號A1至A60、1至190均含氯二甲基卡西酮之驗前總純質淨重約9.58公克。（內政部警政署刑事警察局110年12月23日刑鑑字第1108001430號鑑定書，本院卷第135-137頁） 4.乙○○所有，本案販賣（既、 未遂）剩餘之物，屬違禁物，應依刑法第38條第1項規定沒收。  8 封口機（封模機） 1台 乙○○所有，供為本案轉讓偽藥、販賣毒品（既、未遂）所用之工具，依刑法第38條第2項前段、毒品危害防制條例第19條第1項規定沒收。  9 電子磅秤 2台 乙○○所有，供為本案轉讓偽藥、販賣毒品（既、未遂）所用之工具，依刑法第38條第2項前段、毒品危害防制條例第19條第1項規定沒收。  10 不明粉末 1包 1.果汁粉，毒品咖啡包原料。 2.乙○○所有，供為本案預備轉讓偽藥、預備販賣毒品（既、未遂）所用之物，依刑法第38條第2項前段沒收。  11 毒品咖啡包空袋 1批 1.葡萄圖案，GP。 2.乙○○所有，供為本案預備轉讓偽藥、預備販賣毒品（既、未遂）所用之物，依刑法第38條第2項前段沒收。  12 分裝用湯匙 1支 1.含不明粉末。 2.乙○○所有，供為本案轉讓偽藥、販賣毒品（既、未遂）所用之工具，依刑法第38條第2項前段、毒品危害防制條例第19條第1項規定沒收。